【裁判字號】    90,秩抗,1
【裁判日期】    900731
【裁判案由】    違反社會秩序維護法
【裁判全文】
臺灣宜蘭地方法院刑事裁定                              九十年度秩抗字第一號
    抗  告  人
    即受處分人  甲○○
右列抗告人因違反社會秩序維護法案件，不服本院羅東簡易庭於中華民國八十九年十
一月二十三日所為第一審裁定（八十九年度羅秩聲字第五三號），提起抗告，本院普
通庭裁定如左：
        主  文
抗告駁回。
        理  由
一、抗告意旨略以：抗告人甲○○在宜蘭縣羅東鎮○○路所經營之太空城玩具模型店
    ，店內販售之玩具手槍均是經過警政署核准，並無違法，爰請求重新裁處云云。
二、經查，抗告人甲○○於民國八十九年十月十九日晚間十時許，在宜蘭縣羅東鎮○
    ○路太空城玩具模型店，未經許可販賣主管機關公告查禁之類似真槍之玩具槍及
    銅製子彈十一粒、彈匣一個予楊景翔之事實，業據原審以抗告人於警訊時之供承
    ，且有抗告人販售予楊景翔之玩具手槍、銅製子彈十一粒及彈匣一個扣案為證，
    該槍外觀與貝瑞塔手槍相似，且同有銅製子彈及彈匣，在客觀上足使人認與真槍
    相似。而按未經許可不得製造、運輸、販賣、攜帶或公然陳列類似真槍之玩具槍
    枝，業經內政部警政署於民國八十二年一月十五日以台內警字第八二七００二０
    號函公告在案。查為維護公共秩序，確保社會安寧，保障人民生命財產安全，自
    公告日起，未經許可不得製造、運輸、販賣、攜帶或公然陳列類似真槍之玩具槍
    枝，被移送人違反該規定，事證明確，依社會秩序維護法第四十五條第一項、第
    六十三條第一項第八條款之規定裁處抗告人處罰鍰新台幣（下同）肆仟元，經核
    尚無不當。抗告人抗告意旨以前開玩具手槍係經過內政部警政署許可，並提出同
    型玩具手槍盒裝上記載「本產品經八七警署保字第一九三九三號函鑑定非屬槍砲
    彈藥刀械管制條例查禁之械器」為佐，然上開記載僅係表明製造之廠商先前曾將
    同型玩具手槍送內政部警政署鑑定，非屬槍砲彈藥刀械管制條例所管制之槍砲，
    因之製造、販賣或持有前開玩具手槍者尚不構成刑事責任，然欲販售前開類似真
    槍之玩具槍，仍須取得許可始得為之，從而抗告人混淆此二者，認經鑑定非屬前
    開條例管制之槍械，即係取得販售之許可，容有誤解，其據此對本院羅東簡易庭
    易處拘留之裁定（八十九年度羅秩聲字第五三號），聲明不服，指摘原裁定不當
    ，即屬無理由，應予駁回。
三、爰依社會秩序維護法第五十八條、第九十二條，刑事訴訟法第四百十二條，裁定
    如主文。
中      華      民      國      九十    年      七      月    三十一    日
                                  臺灣宜蘭地方法院普通庭
                                      審判長法  官  林  明  山
                                            法  官  林  俊  廷
                                            法  官  林  翠  華
右正本證明與原本無異。
不得再抗告。
                                            書記官  賴  宜  君
中      華      民      國      九十    年      八      月      七      日


司法院資訊處製作；財團法人民間司法改革基金會備份。
